Mickael Knop

Engenheiro de software

Atuo há mais de 4 anos como desenvolvedor de software, já tendo passado por projetos construídos com linguagens, como PHP, Python e principalmente JavaScript, apesar de que, atualmente, domino a maioria das linguagens de alto nível. Ao longo da jornada, passei por diferentes nichos de sistemas, como delivery de produtos, prospecção bancária, implantação e integração de SAAS, criação de livechats, entre outros produtos.

Deeper, possuo conhecimento de boas práticas de desenvolvimento, modelagem de sistemas, levantamento de requisitos, padrões de design e padrões arquiteturais, sistemas operacionais, compiladores, sistemas distribuídos, documentação de software e cobertura de testes automatizados.

Já mantive profissionalmente aplicativos do lado do servidor construídos com frameworks JavaScript como Node/Express, frameworks PHP como Slim, Codelgniter e principalmente Laravel, e Python com Flask. No lado do cliente, atuei majoritariamente Vanilla JavaScript e jQuery, mas também TypeScript com React ou Angular.

Sobre infraestrutura, tenho sólida experiência com sistemas operacionais Linux, servidores web com Nginx e Apache, bancos de dados relacionais com MySQL, SQL Server e SQLite, bancos de dados não-relacionais com MongoDB, Redis e Firebase, versionamento de código com o Git e cloud services com a Digital Ocean. Também tenho familiaridade com a área de DevOps, conseguindo construir aplicações multi-container com docker-compose, orquestração e práticas, como auto-scale, auto-healing com K8S, construção de pipelines de integração e de deployment com o Actions, monitoramento e IaC.

Já atuei em squads de desenvolvimento ágil como Tech Lead juntamente de PO, Scrum Master, QAs e outros desenvolvedores. Mantínhamos o controle e deadlines de nossas Sprints através do Jira. Possuo inglês em nível de conversação, posso ler, escrever e ter diálogos sobre problemas rotineiros.

Particularmente, busco ir para o lado mais técnico da área, por isso, me mantenho diariamente atualizado através de diferentes mídias de informação, buscando melhorar cada dia mais e aprender sempre algo novo para melhorar a qualidade do meu trabalho.

CONTATO

Website: knopmickael.github.io

GitHub: @knopmickael LinkedIn: @knopmickael

E-mail:

knopmickael@gmail.com Celular: +5551991000416

EDUCAÇÃO

2015 - 2020: Bacharel em Sistemas de Informação pela ULBRA

Experiência

Empresa: DataInfo

Cargo: Mid-Level Full-stack Developer

Período: 05/2023 – o momento

Tecnologias: JavaScript, React, TS, Node.js, Office API,

Graph API, Clean Arch, Test-driven development

Descrição: Estou desenvolvendo um plug-in para MS Word em JS, para um cliente da área jurídica, que manuseia documentos e realiza transformações automatizadas e que hoje acontecem em um sistema legado que não atende mais as necessidades do cliente.

Empresa: PlanMob Cargo: Mid-Level Backend Developer

Período: 10/2021 – 11/2022

Tecnologias: JavaScript, Docker, PHP, Node.js, PHPUnit, Amazon S3, Dependency Injection, MongoDB,

Swagger API, Slim Framework

Descrição: Mantive aplicações existentes de entrega de mercadorias construídas com Node/Express e PHP/Slim. Realizei integrações com serviços de terceiros da AWS e desenvolvi APIs de BFF com Clean Architecture (Domain-Driven Design) e Test-Driven Development.

Empresa: TrioMidia

Cargo: Junior Full-stack Developer Período: 05/2020 – 08/2021

Tecnologias: MySQL, Digital Ocean, PHP, Laravel,

PhpMyAdmin, SSH, JQuery, Linux, Expo, Git, Vue.js

Descrição: Desenvolvi softwares institucionais e de comércio eletrônico com sistemas de gerenciamento de conteúdo. Aplicações MVP móveis com Expo. Também fui responsável pela infraestrutura das aplicações.